臺灣臺中地方法院民事裁定            
                                   111年度司繼字第3707號
聲  請  人  林麗華  

聲  請  人  許以念  

法定代理人  許志緯  
聲  請  人  許晨馨  

聲  請  人  許臻岩  

上二人共同
法定代理人  許佳豪  
聲  請  人  許晨煦  

法定代理人  黃冬花  
上列聲請人聲明拋棄繼承事件，本院裁定如下：
    主      文
聲請駁回。
程序費用由聲請人負擔。
    理      由
一、本件聲請意旨略以：被繼承人許慶瑞於民國111年7月11日死
    亡，聲請人許以念、許晨馨、許臻岩及許晨煦為被繼承人之
    曾孫；聲請人林麗華為被繼承人之媳婦，因自願拋棄繼承權
    ，爰提出戶籍謄本、除戶戶籍謄本及繼承系統表等件聲請核
    備云云。
二、按遺產繼承人，除配偶外，依左列順序定之：直系血親卑
    親屬、父母、兄弟姐妹、祖父母；前條所定第一順序之
    繼承人，以親等近者為先；又第一順序之繼承人，其親等近
    者均拋棄繼承權時，由次親等之直系血親卑親屬繼承，民法
    第1138、1139條、第1176條第5項分別定有明文。是以，遺
    產繼承人除配偶外，若前順位有繼承人時，後順位者依法不
    得繼承，既非繼承人，其聲明拋棄繼承，於法不合。又如非
    上開法律規定之人，既非繼承人，其聲明拋棄繼承，亦於法
    不合。
三、經查：
(一)被繼承人許慶瑞於111年7月11日死亡，聲請人許以念、許晨
    馨、許臻岩及許晨煦為被繼承人之曾孫，屬直系血親卑親屬
    三親等繼承人，固有聲請人提出戶籍謄本、除戶戶籍謄本及
    繼承系統表等資料為證，堪認為真實。被繼承人之第一順位
    直系血親卑親屬一親等繼承人（子輩）有許倉華、許照雄、
    許照敏及許昭豐。因許照雄已於104年10月19日死亡，故由
    其子女許士宏、許志源及許淑玲代位繼承；許昭豐已於86年
    9月26日死亡，故由其子女許巧兒、許志緯及許佳豪代位繼
    承，是被繼承人第一順位中先順位之繼承人（子輩及代位繼
    承人）應為許倉華、許照敏、許士宏、許志源、許淑玲、許
    巧兒、許志緯及許佳豪，而其等亦分別於本院111年度司繼
    字第3623號、3691號、3705號及3707號拋棄繼承事件中聲明
    拋棄繼承。惟被繼承人第一順位中次順位之繼承人（孫輩）
    應為許淑芬、許淑如、許侑龍、許淑菁、許志嘉及許志鴻，
    而上開繼承人中，除許淑芬、許淑如及許侑龍於本院111年
    度司繼字第3691號拋棄繼承事件中聲明拋棄繼承外，尚有許
    淑菁、許志嘉及許志鴻未為拋棄繼承，此有前揭書證在卷可
    稽。揆諸前揭說明，因親等較近之直系血親卑親屬繼承人許
    淑菁、許志嘉及許志鴻未為拋棄繼承或喪失繼承權，是聲請
    人等即非現時合法繼承人，自不得預先向本院聲明拋棄繼承
    ，從而，聲請人許以念、許晨馨、許臻岩及許晨煦聲明拋棄
    繼承，於法不合，應予駁回。
(二)聲請人林麗華為被繼承人之媳婦，此有聲請人之戶籍謄本、
    被繼承人之除戶戶籍謄本及繼承系統表附卷可稽，聲請人此
    部分之主張，堪信為真實。惟媳婦非民法第1138條規定之法
    定順序繼承人，是揆諸前揭規定與說明，聲請人林麗華既非
    繼承人，聲明拋棄繼承自於法不合，應予駁回。
四、依家事事件法第97條、非訟事件法第21條第1項前段裁定如
    主文。
中　　華　　民　　國　　111 　年　　11　　月　　15　　日
                    家事法庭  司法事務官  張吉祥
以上正本係照原本作成。
如不服本件裁定，得於裁定書送達之翌日起10日內，以書狀敘述
理由，向本庭提起抗告。並應繳納抗告費新台幣1000元。
中　　華　　民　　國　　111 　年　　11　　月　　15　　日
                              書  記  官  林雅慧